【裁判字號】    90,上易,1101
【裁判日期】    901128
【裁判案由】    竊盜
【裁判全文】
臺灣高等法院臺南分院刑事判決          九十年度上易字第一一一號  Ａ
      上  訴  人
      即  被  告  乙  ○  ○
右上訴人因竊盜案件，不服臺灣嘉義地方法院九十年度易字第三○七號中華民國九十
年五月三十一日第一審判決（起訴案號：臺灣嘉義地方法院檢察署九十年度偵字第五
五三號），提起上訴，本院判決如左：
      主      文
上訴駁回。
      事      實
一、乙○○於民國（下同）七十六年間，因竊盜罪，經臺灣臺中地方法院於七十六年
    十月八日以七十六年度訴字第一○三六號判處罰金三○○○元，於七十六年十一
    月二十四日執行完畢。又於八十一年間，因竊盜罪，經原審法院於八十二年二月
    四日以八十一年度訴字第九三三號判決判處有期徒刑八月確定；於八十二年間，
    又因偽造有價證券案件，再於八十二年九月十四日以八十二年度訴字第五四八號
    判處有期徒刑三年八月，上開二案件合併執行，於八十四年五月十八日假釋出獄
    ，付保護管束，刑期至八十六年九月七日。惟其於八十五年假釋期間，又因竊盜
    罪，經臺灣臺中地方法院於八十五年八月三十日以八十五年度易字第三九一五號
    判決判處有期徒刑八月確定；復於八十六年間，因竊盜罪，經臺灣臺中地方法院
    於八十六年七月十八日以八十六年度易字第三七四一號判決判處有期徒刑十月，
    經臺灣高等法院臺中分院於八十六年九月二十六日，以八十六年度上易字第二四
    ○四號判決駁回確定；又於八十六年間因妨害兵役案件，經原審於八十六年十月
    二十七日，以八十六年度簡上字第二七號判處有期徒刑三月確定；又於八十七年
    間，因偽造文書案件，經臺灣臺中地方法院判處有期徒刑六月確定；其竊盜罪、
    妨害兵役案件、偽造文書案件，經臺灣臺中地方法院以八十七年度聲字第二二四
    二號定應執行有期徒刑一年四月，而與前揭假釋中，付保護管束期間再犯，經撤
    銷保護管束後之殘刑合併執行。其復於八十八年七月二日假釋出獄，至九十年五
    月七日期滿，其有犯罪之習慣，仍不知悛悔，竟意圖為自己不法之所有，於八十
    九年十二月六日上午九時許，在嘉義市○○街二號丁○○租屋處（侵入住宅部分
    未據告訴），竊取丁○○所有已填妥姓名、身分證統一編號、住址、電話及中獎
    金額新台幣（以下同）一萬元之號碼ＣＷ00000000號統一發票一張，得
    手後，於同年月十日上午九時許，在臺中市○○路六十四號六樓，以立可白將丁○○所有之上開統一發票姓名、住址、電話塗去後，填載其姓名、住址、電話。
    嗣於八十九年十二月十四日下午三時許，在臺中市○○路六十四號六樓，乙○○
    以一萬五千元之代價將該竊得之統一發票、連同其所有之舊電視及舊音響，賣給
    渠豐公司之甲○○。而甲○○於九十年（起訴書誤載八十九年）一月八日因同事
    丙○○欲至嘉義市，遂委由丙○○領款。丙○○乃於同日十二時許，將乙○○之
    姓名、身分證統一編號、住址、電話塗去，填上其自己之姓名、身分證統一編號
    、住址、電話，而於同日十五時許，前往嘉義市○○街合作金庫領款時為警查獲
    ，始得知上情。
二、案經嘉義市警察局第一分局報由臺灣嘉義地方法院檢察署檢察官偵查起訴。
      理      由
一、上訴人即被告乙○○（下稱被告）於本院調查時固坦承有於八十九年十二月十四
    日上午九時許，在臺中市○○路六十四號六樓，將所有舊電視、舊音響及號碼Ｃ
    Ｗ00000000號統一發票以一萬五千元代價賣給甲○○之事實，惟矢口否
    認竊盜犯行，辯稱：該統一發票係其於八十九年十二月六日上午八時四十分許，
    在嘉義市大同商專對面之巷內拾得一皮夾子，內含有統一發票四十餘張，號碼Ｃ
    Ｗ00000000號統一發票即為其中之一云云。惟查：
（一）被告於警訊時供稱：「該發票是伊於八十九年十一月二十八日早上八時左右，
      在大同工商對面道路拾獲一個皮包，內有發票四十至五十張及幾張舊的名片，
      伊拾獲後看見發票上有一張寫有中獎一萬元，五張寫二百元中獎，於是伊便將
      中獎的拿走，其他連皮包就又丟棄該處附近」（詳警卷第二頁背面）等語。嗣
      因被害人丁○○陳稱：「伊因於八十九年十二月六日上午九時至十時之間，在
      嘉義市○區○○街二號三樓的租屋房間內，遭人撬開門鎖侵入竊取財物，被竊
      走中獎一萬元的統一發票一張等物品，伊已於八十九年十二月七日上午十時前
      往嘉義市○○街合作金庫要求止付」（詳警卷第八頁背面），方改口稱：係八
      十九年十二月六日上午八時四十分拾獲云云（見原審卷第十八頁）。惟被害人
      丁○○將發票放於皮夾內，而該皮夾放在宿舍中，八十九年十二月六日係於上
      午九時五十分許方出門之事實，業據其於偵查中陳稱：「（問：中獎的發票放
      何處？）放我皮夾子內，放在宿舍」（詳偵卷第十二頁背面），及原審審理中
      陳稱：「我九時五十幾分才出門去上課，我的房門住進來時有一些壞掉，但當
      天又有新的破壞痕跡」等語（詳原審卷第十九頁、九十年四月十二日訊問筆錄
      ）明確，則被害人於上午八時四十分尚未出門，該統一發票理應尚在被害人宿
      舍中，被告焉能在大同商專前之巷中拾獲？
（二）被告於原審審理中供稱：係撿到長型手提袋，上開統一發票亦置於該手提袋中
      等語（詳原審卷第十八頁、九十年四月十二日訊問筆錄）。惟查與其於警訊時
      所供稱：「發票是伊於八十九年十一月二十八日早上八時左右，在嘉市大同工
      商對面道路拾獲一個皮包」等語（詳警卷第二頁背面），並於偵查中供稱：「
      我在嘉義市大同工商對面的一條巷子內撿到一個長條皮夾子」等語，顯不相符
      。經原審再為訊問，被告供稱：該手提袋有把手，長約二十多公分、寬約十多
      公分，「（問：你說的是皮夾子還是手提袋？）手提袋我很確定，因為皮夾子
      可以放在口袋，手提袋不可以」等語（詳原審卷第四十五頁、九十年五月十四
      日訊問筆錄），所供前後不一。反而其於警訊及偵查中所述，與被害人丁○○
      所稱該發票係放於皮夾中相同。
（三）又查前開統一發票係被告於八十九年十二月十四日下午三時許，連同被告所有
      之舊電視、舊音響，以一萬五千元賣與渠豐公司之甲○○，而由甲○○之同事
      丙○○於九十年一月八日十五時許，前往嘉義市○○街合作金庫兌換之事實，
      亦據證人甲○○、丙○○迭於警訊時及偵查中、原審審理及本院證述明確（見
      警訊卷第五頁、偵查卷第二十一頁背面、原審卷第四十頁、本院卷九十年十月
      九日訊問筆錄），並有扣案之統一發票附卷可稽（見警訊卷第十二頁）。
二、綜上所述，本件事證已臻明確，被告之犯行洵堪認定。核被告所為，係犯刑法第
    三百二十條第一項之竊盜罪。又被告於七十六年間，即因竊盜罪，經臺灣臺中地
    方法院於七十六年十月八日以七十六年度訴字第一○三六號判處罰金三○○○元
    ，於七十六年十一月二十四日執行完畢。又於八十一年間，因竊盜罪，經原審於
    八十二年二月四日以八十一年度訴字第九三三號判決判處有期徒刑八月確定；於
    八十二年間，因偽造有價證券案件，再經原審於八十二年九月十四日以八十二年
    度訴字第五四八號判處有期徒刑三年八月，上開二案件合併執行，於八十四年五
    月十八日假釋出獄，付保護管束，刑期至八十六年九月七日。惟其於八十五年假
    釋期間，又因竊盜罪，經臺灣臺中地方法院於八十五年八月三十日以八十五年度
    易字第三九一五號判決判處有期徒刑八月確定；復於八十六年間，因竊盜罪，經
    臺灣臺中地方法院於八十六年七月十八日以八十六年度易字第三七四一號判決判
    處有期徒刑十月，經臺灣高等法院臺中分院於八十六年九月二十六日以八十六年
    度上易字第二四○四號判決駁回確定；又因妨害兵役案件，經本院於八十六年十
    月二十七日以八十六年度簡上字第二七號判處有期徒刑三月確定；於八十七年間
    ，因偽造文書案件，經臺灣臺中地方法院判處有期徒刑六月確定；其竊盜罪、妨
    害兵役案件、偽造文書案件，經臺灣臺中地方法院以八十七年度聲字第二二四二
    號定應執行有期徒刑一年四月，而與前揭假釋中，付保護管束期間再犯，經撤銷
    保護管束後之殘刑合併執行。其復於八十八年七月二日假釋出獄，至九十年五月
    七日期滿，有臺灣嘉義地方法院檢察署刑案資料查註紀錄表、本院被告全國前案
    紀錄表各在卷可稽。原審以被告罪證明確，因予適用刑法第三百二十條第一項，
    罰金罰鍰提高標準條例第一項前段，並審酌被告犯罪之動機、侵入宿舍之手段，
    及其品行、生活狀況、智識程度、所竊統一發票價值，及犯罪後態度等一切情狀
    ，量處被告有期徒刑一年。並認被告甫於出獄後，復為本件竊盜犯行，依其前案
    紀錄犯行頻繁，顯有犯罪習慣，且其犯行屢經刑之執行，未獲改正，刑罰反應性
    既屬薄弱，單純之刑罰制裁已難達成矯治之目的，非施以保安處分無以為功，另
    依竊盜犯贓物犯保安處分條例第三條第一項第一款、第四條、第五條第一項前段
    規定，諭令其於刑之執行前另入勞動場所強制工作三年，併兼收社會保安之效。
    本院經核，原判決認事用法，並無不合，量刑亦稱妥適。被告上訴意旨，猶執前
    詞，否認犯罪，為無理由，應予駁回。
三、被害人丁○○雖指述伊嘉義市○○街二號租屋處之門鎖，於八十九年十二月六日
    有新的破壞痕跡，惟因無證據證明確係被告破壞，自不能以刑法第三百二十一條
    第一項第二款或第三款相繩，附此敘明。另被害人尚指述伊尚有四紙統一發票、
    行動電話二隻遺失等情，惟亦未據確切證明認係被告所竊取，自不併予論咎，合
    併說明。
四、被告經合法傳喚，無正當理由，於審判期日不到庭，不待其陳述，逕行判決。
據上論結，應依刑事訴訟法第三百六十八條、第三百七十一條，判決如主文。
本案經檢察官洪泰文到庭執行職務。
中    華    民    國      九十      年      十一      月      二十八    日
                                  臺灣高等法院臺南分院刑事第三庭
                                      審判長法官  黃    崑    宗
                        法官  楊    省    三
                                            法官  莊    俊    華
右正本證明與原本無異。
不得上訴。
                                      法院書記官  易    慧    玲
中    華    民    國      九十      年      十一      月      二十九    日
附錄本判決論罪科刑法條：
中華民國刑法第三百二十條
 (普通竊盜罪、竊佔罪)
意圖為自己或第三人不法之所有，而竊取他人之動產者，為竊盜罪，處五年以下有期
徒刑、拘役或五百元以下罰金。
意圖為自己或第三人不法之利益，而竊佔他人之不動產者，依前項之規定處斷。
前二項之未遂犯罰之。


司法院資訊處製作；財團法人民間司法改革基金會備份。
